---
title: "Descarga de variables climaticas desde Google Earth Engine"
---

```{r, echo=FALSE}
library(tidyverse)
library(ggplot2)
library(sf)
library(lubridate)
library(tmap)
library(rgee)
```

## Preprocesamiento

```{r}
df <- readxl::read_xlsx('datos/Datos.a.usar.xlsx')
df$Lat <- df$Lat *-1 ## multiplicamos por -1
df$Long <- df$Long *-1
```

```{r}
sum(is.na(df)) ## sin relevancia nombre:columna 1 

```

```{r}
sum(is.na(df$Columna1))
```

### Trabajamos con las variables temporales

Convertimas la columna con las fechas del periodo critico y le restamos 30 dias para ampliar la ventana de descarga de las variables climaticas

```{r}
df$fechacorta <- as.Date(df$fechacorta) - days(30)
```

### Trabajamos con las variables espaciales 

Convertimos el dataframe a un dataframe con datos espaciales

```{r}
## vamos a utlizar la libreria sf
df_sf <- st_as_sf(df,
                  coords = c('Long','Lat'),
                  crs=4326)

```

Chequeamos que los puntos pertencen a los lugares que deberian

```{r}
tmap_mode('view')
tm_shape(df_sf) +
  tm_dots()
```

Generamos un poligono para delimitar el area de descarga de los datos

```{r}
poligono <-  st_convex_hull(st_buffer(st_combine(df_sf),
                                      units::as_units(4000,'m')))
plot(poligono)
```

Inicializamos GEE, transformamos el poligono sf a un objeto earth engine y estamos listos para comenzar la descarga !

```{}
```

```{r}
ee_Initialize()
poligono_ee <- sf_as_ee(poligono)
```

## Descarga de los datos

Llamamos las funciones de descarga

```{r}
source('src/cambio_de_unidades2.R') ## funcion que nos permite pasar de kelvins a Celsius
source('src/XClimVar2.R') # Contie la fucion de descarga 

```

La funcion de descarga necesita :

-   dataframe con la columna geom, es decir haberlo transformado a un dataframe sf.

-   la columna tiempo, contiene las fechas estas pueden estar en string, no necesariamente en type date.

-   pol , es el poligono generado con los puntos que se encuantran en el dataset. poigon_ee.

-   climaticvar , recive como input un vector con las variables a descargar estas pueden ser :

c('pp_sum','pp_mean','t_mean','t_sum','te_mean','te_sum','dp','wind','hr') mientras mayor sea el numero de variables mas tiempo tomara la extraccion

Estas tres variables reciven como input TRUE por default son FALSE, esto es para calcular los tiempos en dias ,meses o anios.

-   Daily(boolean)

-   Monthly(boolean)

-   Yearly(boolean)

-   p_length: es el Largo del periodo total para la descarga de variables(numerica)

-   step: es cada cuanto se toma las variables(numerica)

### 

```{r}
df_climatic <- XClimVar(df_sf,
                        df_sf$fechacorta,
                        pol = poligono_ee,
                        climaticvar = c( 'pp_sum','t_mean','te_sum','dp','wind','hr'),
                        Daily = T,
                        p_length=90,
                        step=10)
head(df_climatic)

```
