---
title: 'Instrucciónes para instalar "rgee"'
---

Previamente a instalar rgee:

<li>tener instalado <a href='https://www.python.org/'>Python</a> con la libreria GEE.</li>

<li>Tener creada una cuenta en <a href='https://earthengine.google.com/' >Google Earth Engine</a>.</li>

Abrir Rstudio e instalar los paquetes necesarios

```{r,eval=FALSE}
# install.packages('sf')
# install.packages('reticulate')
# install.packages('remotes')

```

Instalar rgee utilizando el paqute reomotes

```{r,eval=FALSE}
library('reticulate')
#remotes::install_github('r-spatial/rgee')
library(rgee)
```

Utilizar la funcion py_dicover_config() para ver la version de python que utiliza

```{r,eval=FALSE}
py_discover_config()
```

Verificar la dirección de Python

```{r,eval=FALSE}
import('sys')$executable
```

crea un ambiente aislado de Python con todas las dependencias. Aquí le pedirá aceptar el ambiente a crear y la dará su dirección que debe copiar

```{r,eval=FALSE}
ee_install()
```

Aqui, luego de un rato , nos va a pedir que aceptemos los cambios escribimos: Y, en la consola y le damos aceptar. Luego de que se haya instalado, reiniciar la computadora.

Una vez reiniciada establecemos el directorio al ambiente de rgee en la computadora

```{r,eval=FALSE}
reticulate::use_python('C:/Users/franm/.conda/envs/rgee/python.exe', required = TRUE)
reticulate::py_config()
```

Cargamos el paquete rgee

```{r,eval=FALSE}
library(rgee)
```

Inicializamos el google earth engine, cuando iniciamos por primera vez R nos pedirá abrir una ventana del navegador para que nos autentifiquemos con nuestras credenciales de google earth engine. Rellenamos y le damos a next, una vez logeados nos dará una contraseña, la cual debemos copiarla y pegarla en la consola que nos estará pidiendo como enter earth egnine authenticaiton

```{r,eval=FALSE}
ee_Initialize()
```

Verificamos si esta todo correcto corriendo la siguente linea

```{r,eval=FALSE}
ee$String('Autenticado correctametne desde EE')$getInfo()
```

Si aparece un error con Cloud SKD este <a href= 'https://www.youtube.com/watch?v=1-k6wNL2hlo&ab_channel=RicardoDalagnol'>video</a> podria ser de ayuda.
