---
title: Instrucciones para instalar `rgee`
---

Previamente a instalar `rgee`:

<li>Instalar  <a href='https://www.python.org/'>Python</a>. </li>

<li>Crear una cuenta en <a href='https://earthengine.google.com/' >Google Earth Engine</a>.</li>

<li>Instalar  <a href='https://posit.co/download/rstudio-desktop/'>RStudio</a>. </li>

<li>Instalar  <a href='https://cran.r-project.org/bin/windows/base/R-4.3.1-win.exe'>R</a>. </li>

Abrir Rstudio e instalar los paquetes con el siguiente código:

```{r,eval=FALSE}
install.packages('sf')
install.packages('reticulate')
install.packages('remotes')

```

Instalar `rgee` utilizando el paquete `remotes`

```{r,eval=FALSE}
library(reticulate)
#remotes::install_github('r-spatial/rgee')
library(rgee)
```

Utilizar la función `py_dicover_config()` para ver la versión de Python instalada en su computadora

```{r,eval=FALSE}
py_discover_config()
```

Verificar el directorio de trabajo de Python

```{r,eval=FALSE}
import('sys')$executable
```

La siguiente función crea un ambiente aislado de Python con todas las dependencias. Aquí le pedirá aceptar el ambiente a crear y la dará su dirección que debe copiar

```{r,eval=FALSE}
ee_install()
```

Aqui, luego de unos minutos , pedirá aceptar los cambios, para esto escribimos <kbd>Y</kbd> en la consola y presionamos la tecla <kbd>Enter</kbd>. Luego de que se haya instalado sugerimos reiniciar la computadora.

Una vez reiniciada establecemos el directorio al ambiente de rgee en la computadora

```{r,eval=FALSE}
reticulate::use_python('C:/Users/franm/.conda/envs/rgee/python.exe', required = TRUE)
reticulate::py_config()
```

Cargar el paquete rgee

```{r,eval=FALSE}
library(rgee)
```

Inicializar google earth engine, cuando iniciamos por primera vez en RStudio pedirá abrir una ventana del navegador para que autentifiquemos con nuestras credenciales. Rellenamos y presionamos next, una vez logeados nos mostrará un token, el cual debemos copiar y pegar en la consola de RStudio.

```{r,eval=FALSE}
ee_Initialize()
```

Verificar si todo esta correcto ejecutando la siguiente linea

```{r,eval=FALSE}
ee$String('Autenticado correctametne desde EE')$getInfo()
```

Si aparece un error con Cloud SKD este <a href= 'https://www.youtube.com/watch?v=1-k6wNL2hlo&ab_channel=RicardoDalagnol'>video</a> podría ser de ayuda.
