---
title: Instrucciones para instalar `rgee`
---

Previamente a instalar `rgee`:

<li>Tener instalado <a href='https://www.python.org/'>Python</a> con la libreria GEE.</li>

<li>Tener creada una cuenta en <a href='https://earthengine.google.com/' >Google Earth Engine</a>.</li>

Abrir Rstudio e instalar los paquetes necesarios

```{r,eval=FALSE}
install.packages('sf')
install.packages('reticulate')
install.packages('remotes')

```

Instalar rgee utilizando el paqute reomotes

```{r,eval=FALSE}
library(reticulate)
#remotes::install_github('r-spatial/rgee')
library(rgee)
```

Utilizar la función `py_dicover_config()` para ver la versión de python que utiliza

```{r,eval=FALSE}
py_discover_config()
```

Verificar la dirección de Python

```{r,eval=FALSE}
import('sys')$executable
```

La siguiente función crea un ambiente aislado de Python con todas las dependencias. Aquí le pedirá aceptar el ambiente a crear y la dará su dirección que debe copiar

```{r,eval=FALSE}
ee_install()
```

Aqui, luego de unos minutos , pedirá aceptar los cambios, para esto escribimos <kbd>Y</kbd> en la consola y presionamos la tecla <kbd>Enter</kbd>. Luego de que se haya instalado sugerimos reiniciar la computadora.

Una vez reiniciada establecemos el directorio al ambiente de rgee en la computadora

```{r,eval=FALSE}
reticulate::use_python('C:/Users/.../python.exe', required = TRUE)
reticulate::py_config()
```

Cargar el paquete rgee

```{r,eval=FALSE}
library(rgee)
```

Inicializar google earth engine, cuando iniciamos por primera vez R pedirá abrir una ventana del navegador para que autentifiquemos con nuestras credenciales. Rellenamos y presionamos next, una vez logeados nos se mostrara un token, el cual debemos copiar y pegar en la consola de rstudio.

```{r,eval=FALSE}
ee_Initialize()
```

Verificar si todo esta correcto ejecutando la siguiente linea

```{r,eval=FALSE}
ee$String('Autenticado correctametne desde EE')$getInfo()
```

Si aparece un error con Cloud SKD este <a href= 'https://www.youtube.com/watch?v=1-k6wNL2hlo&ab_channel=RicardoDalagnol'>video</a> podría ser de ayuda.
